【裁判字號】    95,上訴,914
【裁判日期】    950525
【裁判案由】    毒品危害防制條例
【裁判全文】
臺灣高等法院刑事判決                 95年度上訴字第914號
上  訴  人
即  被  告  甲○○
                    （現另案於臺灣臺北分監執行中）
上列上訴人因毒品危害防制條例案件，不服臺灣板橋地方法院94
年度訴字第3005號，中華民國95年2月6日第一審判決（起訴案號
：臺灣板橋地方法院檢察署94年度核退毒偵字第2457號），提起
上訴，本院判決如下：
    主  文
上訴駁回。
    事  實
一、甲○○前於民國九十一年十一月九日因違反毒品危害防制條
    例案件，經臺灣板橋地方法院判處有期徒刑九月，於九十一
    年十二月二十六日確定，於九十三年四月三十日縮刑期滿執
    行完畢。嗣又因施用毒品，經臺灣板橋地方法以九十一年度
    毒聲字第二一九號裁定送戒治處所施以強制戒治，於九十二
    年八月八日執行完畢（再接續執行前開有期徒刑九月刑期）
    。猶不知警惕，亦未戒除毒癮，於強制戒治執行完畢釋放後
    五年內，再基於施用第一級毒品之犯意，於九十四年九月二
    十日晚上八、九時，在臺北縣泰山鄉○○路一巷三號處，以
    針筒注射之方式，施用第一級毒品海洛因一次。嗣於九十四
    年九月二十一日下午五時四十分許，在臺北縣泰山鄉○○路
    一巷三號前為警查獲，並扣得海洛因一包（驗餘淨重Ｏ‧八
    九公克）。
二、案經臺北市政府警察局移請臺灣板橋地方法院檢察署檢察官
    偵查後提起公訴。
    理  由
一、本案被告甲○○所犯係死刑、無期徒刑、最輕本刑為三年以
    上有期徒刑以外之罪，其於準備程序中就被訴事實為有罪之
    陳述，經本院告知簡式審判程序之旨，並聽取公訴人、被告
    之意見後，經合議庭裁定進行簡式審判程序，合先敘明。
二、上開犯罪事實，業據被告甲○○於原審及本院訊問時坦承不
    諱，又其於九十四年九月二十一日為警查獲後，經警採集尿
    液檢體送臺灣檢驗科技股份有限公司檢驗，確呈鴉片類陽性
    反應，有該公司九十四年十月七日濫用藥物尿液檢驗報告一
    份存卷可稽。而被告為警扣案之白粉經法務部調查局以化學
    呈色法、氣相層析質譜儀分析法鑑驗，驗餘淨重為Ｏ‧八九
    公克，並含海洛因成分，有該局九十四年十二月二日調科壹
    字第Ｏ六ＯＯ一Ｏ六六Ｏ號鑑定通知書一份附卷可佐，足認
    被告自白應與事實相符。按海洛因經注射或吸入人體後，約
    百分之八十於二十四小時內自尿中排出，一般而言，尿液中
    能否驗出嗎啡陽性反應與其投與量、投與途徑、採尿時間、
    個人體質及檢測方法之靈敏度有關，國外曾有文獻報導注射
    六毫克之海洛因鹽酸鹽，其代謝物嗎啡之平均可檢出時限約
    為二十六小時，業經行政院衛生署藥物食品檢驗局八十一年
    九月八日藥檢壹字第八一一四八八五號函述綦詳，是本案被
    告施用海洛因之時間應為九十四年九月二十日晚上八、九時
    ，亦可認定。又被告前因施用毒品，經臺灣板橋地方法院以
    九十一年度毒聲字第二一九號裁定送戒治處所施以強制戒治
    ，於九十二年八月八日執行完畢，有臺灣高等法院被告前案
    紀錄表一份附卷可稽，足徵被告經強制戒治執行完畢釋放後
    ，五年以內再犯施用第一級毒品之事證明確，本案被告犯行
    洵堪認定，應依法論科。
三、核被告甲○○所為，係犯毒品危害防制條例第十條第一項之
    施用第一級毒品罪。被告施用海洛因前後持有海洛因之低度
    行為，應為其施用之高度行為所吸收，不另論罪。又被告前
    有如事實欄所載起訴論罪科刑並執行完畢之情形，有本院被
    告前案紀錄表在卷足徵，其於有期徒刑執行完畢五年內再犯
    本件有期徒刑以上之罪，為累犯，應依刑法第四十七條規定
    加重其刑。
四、原審以被告甲○○施用第一級毒品犯行之事證明確，援引毒
    品危害防制條例第十條第一項，審酌被告前已有多次施用毒
    品前科，素行不佳，仍不思尋求正當之身心發展，再次施用
    足以導致精神障礙、性格異常，甚至造成生命危險之毒品，
    戕害一己之身心健康，對社會治安可能之危害程度非微，惟
    其於犯後尚能坦承犯行等一切情狀，量處有期徒刑一年，扣
    案海洛因 1包內之海洛因（驗餘淨重Ｏ‧八九公克），應依
    毒品危害防制條例第十八條第一項前段規定，諭知沒收銷燬
    之。另包裹上開海洛因之包裝袋一個，係用於包裹毒品，防
    止其裸露、潮濕，便於攜帶施用，而為被告所有，供其施用
    毒品所用之物，併依刑法第三十八條第一項第二款規定宣告
    沒收之。經核其認事用法並無不合，量刑亦稱妥適，應予以
    維持。
五、被告上訴意旨，以量刑過重，指摘原判決不當，惟查量刑乃
    屬法院之職權，經本院斟酌再三，仍認原判決之量刑並無違
    反罪刑相當原則，是以被告之上訴為無理由，應予駁回。
據上論斷，應依刑事訴訟法第三百六十八條，判決如主文。
本案經檢察官黃東焄到庭執行職務。
中    華    民    國    95    年    5     月    25    日
                  刑事第一庭    審判長法  官  蔡  長  溪
                                      法  官  陳  祐  治
                                      法  官  林  俊  益
以上正本證明與原本無異。
不得上訴。
                                      書記官  廖  月  女
中    華    民    國    95    年    5     月    25    日
附錄：本案論罪科刑法條全文
毒品危害防制條例第10條第1項
施用第一級毒品者，處 6 月以上 5 年以下有期徒刑。


司法院資訊處製作；財團法人民間司法改革基金會備份。
